【裁判字號】    90,易,2400
【裁判日期】    900823
【裁判案由】    贓物
【裁判全文】
臺灣臺中地方法院刑事判決                          九十年度易字第二四號
    公  訴  人  臺灣臺中地方法院檢察署檢察官
    被      告  丙○○
右列被告因贓物案件，經檢察官聲請以簡易判決處刑 (九十年度偵字第九八九三號）
，本院臺中簡易庭認不宜依簡易判決處刑，經改依通常程序審判後，判決如左：
      主  文
丙○○收受贓物，累犯，處有期徒刑壹年貳月。
      事  實
一、乙○○所有車號ＪＥ─三九一０號小客車之車牌一面，於民國 (下同）九十年五
    月二十九日十二時許，在臺中市○○街與愛國街口前失竊；而甲○○所有之車號
    ＮＹ─七八二九號小客車車體亦於九十年五月二十四日十七時許，在南投縣南投
    市○○路十五號前失竊。而丙○○曾於八十五年六月一日因竊盜、違反麻醉藥品
    管理條例案件，經臺灣南投地方法院判處應執行有期徒刑十月確定，於八十六年
    五月十六日執行完畢，猶不知悔改，明知不詳姓名年籍成年人所持有之原車號Ｎ
    Ｙ─七八二九號之小客車車體及所懸掛之ＪＥ─三九一０號車牌，係他人所失竊
    之贓物，竟仍於九十年五月二十九日下午某時，在不詳地點，同時收受使用上開
    小客車車體及車牌，嗣丙○○於九十年五月二十九日二十一時五十分許，駕駛懸
    掛上開ＪＥ─三九一０小客車牌之ＮＹ─七八二九號上開小客車，行經臺中市○
    ○路與忠孝路口時，為警查獲。
二、案經臺中市警察局第三分局報請臺灣臺中地方法院檢察署檢察官偵查後聲請簡易
    判決處刑。
      理  由
      察
一、訊據被告矢口否認右揭犯行，辯稱：其不知上開車牌及車體係屬贓物云云。惟查：
１、上開小客車及車牌分別係被害人乙○○、甲○○所有，而於右揭時地遭竊之事實
    ，業據各該被害人在警訊中指訴歷歷，並有查詢車輛認可資料、贓物認領保管單
    在卷為憑，當屬可信。
２、被告於右揭時間自上開不詳姓名年籍成年人取得小客車之事實，亦據被告在警訊
    中、在檢察官訊問時及在本院審理時供承在卷，且被告係於右揭時地駕駛上開小
    客車為警查獲，足認其右揭取得小客車情節屬實。
３、被告向他人取用小客車使用，理應向交付小客車者取得行車執照，以供交通警察
 查驗之用，且對於交付者之不詳姓名年籍、住居所資料應有相當之認識，與交付
    小客車者亦應有相當之聯絡管道，以便日後返還小客車及商議有關小客車使用事
    宜，惟被告卻無法提出該小客車之行車執照及指明交付被告小客車者之姓名年籍
    資料，且由被告所供稱：「綽號青仔的女子打我的行動電話給我，說她身體不舒
    服，叫我去埔里載她，我從台中干城車站坐車到埔里搭載綽號青仔的女子，到埔
    里後她將上開車子交給我開．．．．」等情以觀，其與綽號為「青仔」之女子應
    有相當之交情，惟被告竟無法供明「青仔」之年籍資料及聯絡方式，其所供顯不
    可採。被告應知此部小客車係屬來路不明之贓車。
    綜上所述，被告上開辯解無非卸責之詞，不足採信。右揭犯行，事證明確，洵堪
    認定。
二、核被告所為，係犯第三百四十九條第一項之收受贓物罪。被告以一行為收受被害
    人之小客車車牌及之小客車車體觸犯上開數罪名，為想像競合犯，應依刑法第五
    十五條規定，從一重之收受小客車車體部分之收受贓物罪處斷。被告曾於八十五
    年六月一日因竊盜、違反麻醉藥品管理條例案件，經臺灣南投地方法院判處應執
    行有期徒刑十月確定，於八十六年五月十六日執行完畢，有臺灣臺中地方法院檢
    署被告刑案資料查註紀錄表一件附卷可憑，其於五年內再犯有期徒刑以上之本罪
    ，為累犯，應依法加重其刑。爰審酌被告前曾有多次竊盜犯行，素行不良，教育
    程度為國中畢業、手段、遭竊車輛之價值及其犯後態度等一切情狀，量處如主文
    所示之刑，以示懲儆。
三、據上論斷，應依刑事訴訟法第四百五十二條、第二百九十九條第一項前段、刑法
    第三百四十九條第一項、第五十五條、第四十七條、罰金罰鍰提高標準條例第一
    條前段，判決如主文。
中      華      民      國      九十      年      八    月    二十三    日
                                臺灣臺中地方法院刑事第二庭
                                    法  官  羅  永  安
右正本證明與原本無異。
如不服本判決，應於送達後十日內向本院提出上訴狀（須附繕本），上訴於臺灣高等
法院臺中分院。
                                    書記官
中      華      民      國      九十      年      八    月    二十七    日
附錄本案論罪科刑實體法條文
刑法第三百四十九條第一項
收受贓物者，處三年以下有期徒刑、拘役或五百元以下罰金。


司法院資訊處製作；財團法人民間司法改革基金會備份。
